臺灣臺北地方法院民事判決　　　　　　99年度重訴字第1077號
原　　　告　宋賢
訴訟代理人　顏文正律師
複代理人　　尤文敏
被　　　告　闕麗梅
　　　　　　闕秀育
　　　　　　闕梅雪
　　　　　　闕才貴
兼前列二人
訴訟代理人　闕梅桂
被　　　告　闕李春花
上列當事人間請求核定租金等事件，本院於中華民國100年7月8
日言詞辯論終結，判決如下：
    主  文
核定被告闕梅桂因拍賣取得坐落臺北市○○區○○路四段四四號
房屋應有部分四分之一，占有原告所有坐落臺北市○○區○○段
一小段二九一地號土地，如附圖所示A、B、C部分面積共計一○
九點一四平方公尺，自民國九十六年五月十五日起，每月應給付
原告之租金為按申報地價年息百分之十計算每月租金。
被告闕梅桂應給付原告新臺幣貳佰零萬零捌佰壹拾捌元及自民
國九十九年八月六日起至清償日止，按年息百分之五計算之利息
，並自民國九十九年八月起，按月於每月一日給付原告新臺幣伍
萬伍仟伍佰壹拾肆元。
被告闕麗梅應給付原告新臺幣壹佰零壹萬伍仟肆佰零玖元及自民
國九十九年八月十三日起至清償日止，按年息百分之五計算之利
息，及自民國九十九年八月起，按月於每月一日給付原告新臺幣
貳萬柒仟柒佰伍拾柒元。
被告闕麗梅、闕梅雪、闕秀育、闕才貴、闕李春花、闕梅桂應於
繼承闕河成之遺產範圍內連帶給付原告新臺幣貳佰貳拾柒萬仟
佰貳拾捌元及自民國九十九年十月二十三日起至清償日止，按
年息百分之五計算之利息，並自民國九十九年八月起，按月於每
月一日連帶給付原告新臺幣陸萬零玖佰玖拾伍元。
原告其餘之訴駁回。
訴訟費用由被告闕梅桂負擔百分之三十，被告闕麗梅負擔百分之
十五，被告闕麗梅、闕梅雪、闕秀育、闕才貴、闕李春花、闕梅
桂於繼承闕河成之遺產範圍內連帶負擔百分之三十五，餘由原告
負擔。
本判決第二項於原告以新臺幣陸拾捌萬元為被告闕梅桂供擔保後
，得假執行；但被告闕梅桂如以新臺幣貳佰零萬零捌佰壹拾捌
元為原告預供擔保，得免為假執行。
本判決第三項於原告以新臺幣拾肆萬元為被告闕麗梅供擔保後
，得假執行；但被告闕麗梅如以新臺幣壹佰零壹萬伍仟肆佰零玖
元為原告預供擔保，得免為假執行。
本判決第四項於原告以新臺幣柒拾陸萬元為被告闕麗梅、闕梅雪
、闕秀育、闕才貴、闕李春花、闕梅桂供擔保後，得假執行；但
被告闕麗梅、闕梅雪、闕秀育、闕才貴、闕李春花、闕梅桂如以
新臺幣貳佰貳拾柒萬仟佰貳拾捌元為原告預供擔保，得免為
假執行。
原告其餘假執行之聲請駁回。
    事實及理由
壹、程序部分：
一、按訴狀繕本送達後，原告固不得將原訴變更或追加他訴，但
    請求之基礎事實同一者、擴張或減縮應受判決事項之聲明或
    該訴訟標的對於數人必須合一確定時，追加其原非當事人之
    人為當事人者，不在此限，民事訴訟法第255條第1項第2款
    、第3款及第5款定有明文。經查：原告主張坐落臺北市○○
    區○○段1小段291地號土地為其所有，其上建物即臺北市○
    ○區○○段1小段29建號建物，即門牌號碼臺北市○○區○
    ○路4段44號之4層樓房屋，為被告闕麗梅、闕河成、闕梅桂
    分別共有；闕河成另無權占有原告所有同段291地號土地，
    並於其上搭建違章建築使用，原告爰依民法第876條及第179
    條規定請求核定並給付該法定地上權之租金及相當租金之不
    當得利，並聲明：「(一)被告闕梅桂所有之臺北市○○區○○
    路4段44號房屋應有部分1/4使用原告所有之臺北市○○區○
    ○段1小段291地號土地之地租自民國96年5月15日起至98年
    12月31日止為新臺幣（下同）1,173,659元，及自99年起，
    每月地租為39,675元。(二)被告闕梅桂應給付原告2,902,768
    元，及自起訴狀繕本送達翌日起至清償日止，按年息5%計算
    之利息，並自99年8月起，按月於每月1日給付原告39,675元
    。(三)被告闕麗梅應給付原告1,451,384元及自起訴狀繕本送
    達翌日起至清償日止，按年息5%計算之利息，及自99年8月
    起，按月於每月1日給付原告39,675元。(四)被告闕河成應給
    付原告2,238,734元，及自起訴狀繕本送達翌日起至清償日
    ，按年息5%計算之利息，並自99年8月起，按月於每月1日給
    付原告61,816元。」，惟闕河成於起訴前即民國99年5月11
    日死亡，其繼承人計有闕李春花、闕才貴、闕梅雪、闕秀育
    、闕梅桂、闕麗梅等6人，渠等基於繼承法律關係公同共有
    上開房屋及違章建築，原告起訴時列闕河成為被告，嗣撤回
    闕河成部分，追加繼承人闕李春花、闕才貴、闕梅雪、闕秀
    育為被告，並變更聲明為「被告闕麗梅、闕梅雪、闕秀育、
    闕才貴、闕李春花、闕梅桂應連帶給付原告2,238,734元及
    自追加起訴狀繕本送達翌日起至清償日止，按年息5%計算之
    利息，並自99年8月起，按月於每月1日連帶給付原告61,816
    元。」嗣於99年12月23日更正聲明為「(一)請核定被告闕梅桂
    所有之臺北市○○區○○路4段44號房屋應有部分1/4使用原
    告所有之臺北市○○區○○段1小段291地號土地之地租自96
    年5月15日至98年12月31日止為1,173,659元，及自99年起每
    月地租為39,675元。(二)被告闕梅桂應給付原告2,902,768元
    及自起訴狀繕本送達翌日起至清償日止，按年息5%計算之利
    息，並自99年8月起，按月於每月1日給付原告39,675元。(三)
    被告闕麗梅應給付原告1,451,384元及自起訴狀繕本送達翌
    日起至清償日止，按年息5%計算之利息，及自99年8月起，
    按月於每月1日給付原告39,675元。(四)被告闕麗梅、闕梅雪
    、闕秀育、闕才貴、闕李春花、闕梅桂應於繼承闕河成之遺
    產範圍內連帶給付原告2,238,734元及自追加起訴狀繕本送
    達翌日起至清償日止，按年息5%計算之利息，並自99年8月
    起，按月於每月1日連帶給付原告61,816元。」復於100年6
    月30日變更聲明為「(一)請核定被告闕梅桂所有之臺北市○○
    區○○路4段44號房屋應有部分1/4使用原告所有之臺北市○
    ○區○○段1小段291地號土地之地租自96年5月15日至98年
    12月31日止為821,110元，及自99年起每月地租為27,757元
    。(二)被告闕梅桂應給付原告2,030,818元及自起訴狀繕本送
    達翌日起至清償日止，按年息5%計算之利息，並自99年8月
    起，按月於每月1日給付原告27,757元。(三)被告闕麗梅應給
    付原告1,015, 409元及自起訴狀繕本送達翌日起至清償日止
    ，按年息5%計算之利息，及自99年8月起，按月於每月1日給
    付原告27,757元。(四)被告闕麗梅、闕梅雪、闕秀育、闕才貴
    、闕李春花、闕梅桂應於繼承闕河成之遺產範圍內連帶給付
    原告3,531, 269元及自追加起訴狀繕本送達翌日起至清償日
    止，按年息5%計算之利息，並自99年8月起，按月於每月1日
    連帶給付原告97,136元。」，核與上揭規定相符，自應准許
    之。
二、闕秀育、闕李春花經合法通知，未於言詞辯論期日到場，核
    無民事訴訟法第386條所列各款情形，爰依原告聲請，由被
    告就該部分一造辯論而為判決。
貳、實體部分
一、原告起訴主張：
  (一)緣坐落臺北市○○區○○段1小段291、291之1地號土地係原
    告於96年4月25日依法院拍賣程序取得，並於96年5月15日完
    成權利移轉登記。系爭291地號土地其上建物即臺北市○○
    區○○段1小段29建號建物，即門牌號碼臺北市○○區○○
    路4段44號之4層樓房屋（下稱系爭44號房屋），為被告闕麗
    梅、闕梅桂、闕河成（歿）共有，權利範圍各1/4、2/4及
    1/4；系爭291之1地號土地則為闕河成無權占有並搭建違章
    建築，即門牌號碼臺北市○○路○段30巷7弄3號（下稱系爭3
    號房屋）使用中。被告闕梅桂所有之上開系爭44號房屋、應
    有部分1/4對於原告所有系爭291地號土地有法定地上權存在
    ，業經本院97年度訴字第3735號民事判決、臺灣高等法院98
    年度重上字第479號民事判決確定，依民法第876條規定，被
    告闕梅桂就其所有系爭44號房屋應有部分1/4法定地上權部
    分，應給付地租，雖經協議，惟數額仍無法一致，爰依民法
    第876條請求核定，並命被告闕梅桂給付。另就被告闕梅桂
    就系爭44號房屋另外之應有部分1/4及被告闕麗梅、闕河成
    之繼承人即被告闕麗梅、闕梅雪、闕秀育、闕才貴、闕李春
    花、闕梅桂係無法律上原因而受有使用基地之利益，致原告
    受有相當租金之損害，依民法第179條規定，被告應返還其
    所受之利益。
  (二)系爭291、291之1地號土地係坐落大安區，位於臺北市○○
    路○段大馬路上，商業及交通均十分發達，其地租或相當租
    金不當得利應以申報地價10%計算顯屬相當，其中系爭291地
    號土地自96年起至98年之申報地價均為114,644元/平方公尺
    、99 年申報地價為122,076元/平方公尺；系爭291之1地號
    土地自96年起至98年之申報地價均為52,368.7元/平方公尺
    、99年申報地價為57,760元/平方公尺，是就被告闕梅桂所
    有之系爭44號房屋應有部分1/4使用系爭291地號土地之地租
    請核定為自96年5月15日至98年12月31日止為821,110元（計
    算式：114, 644元×109.14㎡×10%×1/4÷12月×31.5月＝
    821, 110元），及自99年起每月地租為27,757元（計算式：
    122, 076元×109.14㎡×10%×1/4÷12月＝27,757元）；被
    告闕梅桂所有系爭44號房屋其中應有部分1/4地租及其中應
    有部分1/4無法律上原因使用系爭291地號土地，應給付原告
    相當租金之不當得利2,030,818元【計算式：（114,644元×
    109. 14㎡×10%×2/4÷12月×31.5月）＋（122,076元×
    109.14 ㎡×10%×2/4÷12月×7月）＝2,030,818元】，並
    其中應有部分1/4無法律上原因使用系爭291地號土地，自99
    年8月起，按月於每月1日給付原告27,757元（計算式：
    122,076元×109.14㎡×10%×1/4÷12月＝27,757元）；被
    告闕麗梅所有系爭44號房屋應有部分1/4無法律上原因使用
    系爭291地號土地，應給付原告相當租金之不當得利
    1,015,409元【計算式：（114,644元×109.14㎡×10%×1/4
    ÷12月×31.5月）＋（122,076元×109.14㎡×10%×1/4÷
    12月×7月）＝1,015,409元】，並自99年8月起，按月於每
    月1日給付原告27,757元（計算式：122,076元×109.14㎡×
    10%×1/4÷12 月＝27,757元）；被告闕麗梅、闕梅雪、闕
    秀育、闕才貴、闕李春花、闕梅桂所有系爭44號房屋應有部
    分1/4及系爭3號房屋無法律上原因使用系爭291、291之1地
    號土地，應給付原告相當租金之不當得利3,531,269元｛計
    算式：【（114,6 44元×109.14㎡×10%×1/4÷12月×31.5
    月）＋（122,076 元×109.14㎡×10%×1/4÷12月×7月）
    】＋【（114,644元×（156㎡－109.14㎡）×10%÷12月×
    31.5月）＋（122,07 6元×（156㎡－109.14㎡）×10%÷12
    月×7月）】＋【（52 ,368.7元×45.1㎡×10%÷12月×
    31.5月）＋（57,760元×45.1㎡×10%÷12月×7月）】＝
    3,531,269元｝及自99年8 月起，按月於每月1日連帶給付原
    告97,136元｛計算式：【（122,076元×109.14㎡×10%×
    1/4÷12月）＋（114,644元×（156㎡－109.14㎡）×10%÷
    12月＋（57, 760元×45.1 ㎡×10%÷12月）＝97,136元】
    。
  (三)聲明：1.請核定被告闕梅桂所有之臺北市○○區○○路4段
    44 號房屋應有部分1/4使用原告所有之臺北市○○區○○段
    1小段291地號土地之地租自96年5月15日至98年12月31日止
    為821,110元，及自99年起每月地租為27,757元。2.被告闕
    梅桂應給付原告2,030,818元及自起訴狀繕本送達翌日起至
    清償日止，按年息5%計算之利息，並自99年8月起，按月於
    每月1日給付原告27,757元。3.被告闕麗梅應給付原告1,015
    ,409元及自起訴狀繕本送達翌日起至清償日止，按年息5%
    計算之利息，及自99年8月起，按月於每月1日給付原告27,
    757元。4.被告闕麗梅、闕梅雪、闕秀育、闕才貴、闕李春
    花、闕梅桂應於繼承闕河成之遺產範圍內連帶給付原告3,
    531,269元及自追加起訴狀繕本送達翌日起至清償日止，按
    年息5%計算之利息，並自99年8月起，按月於每月1日連帶給
    付原告97,136元。5.第2項至第4項部分，願供擔保請准宣告
    假執行。
二、被告闕麗梅、闕梅雪、闕才貴、闕梅桂則以：同意給付地租
    ，但原告請求金額過高，應以申報地價5%計算地租。並聲明
    ：(一)原告之訴及假執行之聲請均駁回。(二)如受不利判決，願
    供擔保請准宣告免為假執行。
三、被告闕秀育、闕李春花未於言詞辯論期日到場，亦未提出書
    狀作何聲明或陳述。
四、得心證之理由：
    原告主張系爭291、291之1地號土地為其所有，其上各有被
    告等共有之系爭44號房屋及系爭3號房屋，其中被告闕梅桂
    就系爭44號房屋應有部分1/4之所有權經本院97年度訴字第
    3735號民事判決、臺灣高等法院98年度重上字第479號民事
    判決確定對坐落之系爭291地號土地有法定地上權；其餘系
    爭44號房屋應有部分3/4及系爭3號房屋為無權占用系爭291
    、291之1地號土地，業據原告提出之土地登記謄本、建物登
    記謄本、本院97年度訴字第3735號民事判決、臺灣高等法院
    98年度重上字第479號民事判決等件為證，且為被告所不爭
    執，堪信為真正，惟原告主張依民法第876條及第179條規定
    請求核定並給付租金及相當租金之不當得利，而依申報地價
    10%計算，則為被告所否認，並以上開情詞置辯，是本件之
    爭點厥為：原告依民法第876條、第179條規定得請求之數額
    為何？
  (一)系爭291地號土地地上權地租及系爭291、291之1地號土地相
    當租金之利益若干為適當：
  1.按土地法第97條第1項規定：「城市地方房屋之租金，以不
    超過土地及其建築物申報總價年息百分之十為限」，該項規
    定，於租用基地建屋之情形準用之，同法第105條規定甚明
    。又按基地租金之數額，除以基地申報地價為基礎外，尚須
    斟酌基地之位置，工商業繁榮之程度，承租人利用基地之經
    濟價值及所受利益等項，並與鄰地租金相比較，以為決定（
    最高68年台上字第3071號判例意旨參照）。查被告闕梅桂就
    系爭土地有法定地上權，另被告所有之系爭房屋係坐落於原
    告所有之系爭土地上，核其性質與土地法規定之基地租賃關
    係較為相近，是關於系爭法定地上權地租及相當租金之利益
    之計算，原告主張應以土地法前引規定之標準定之，應可採
    取。
  2.經查：系爭291、291之1地號土地於96年1月申報地價為114,
    644元、52,368.7元，至99年1月申報地價則調漲為122,076
    元、57,760元，此有系爭291、291之1地號土地謄本及地價
    謄本在卷可稽（見本院99年度司北調字第554號卷第6頁至第
    7頁及第19頁至第20頁），並有本院依職權查閱系爭291、
    291之1地號土地公告地價及公告土地現值資料可佐；加之，
    系爭44號房屋（基地座落系爭291地號土地上）位於臺北市
    大安區，臨臺北市○○路○段之大馬路，近捷運大安站，由
    被告闕梅桂將系爭44號房屋全棟以每月租金20萬元出租東辰
    貿易有限公司管理復轉租他人使用，系爭44號房屋1樓現出
    租JEWEL CAFE作為營業使用，2、3樓分別於各樓各有5間小
    套房，4樓及增建之5樓部分自3樓樓梯上樓作為住家使用，
    臨近1樓建物均為商店，商業活動頻繁，經本院到現場勘驗
    屬實（見本院100年4月28日勘驗筆錄，詳本院卷第83頁至第
    84 頁），並有房屋租賃契約書可參（詳本院卷第105頁至第
    109 頁），是認本件原告主張自96年5月15日起，系爭44號
    房屋之法定地上權地租及相當租金之利益應依申報地價之年
    息10%計算，尚符現今社會經濟狀況及市場行情，應屬適當
    。而系爭3號房屋（基地座落系爭291、291之1地號土地上）
    係老舊違章2樓建築，雖位於臺北市大安區，惟僅臨臺北市
    ○○路○段30巷7弄之小巷道，相臨之1樓建物均為住家，亦
    經本院到現場勘驗屬實（見本院100年4月28日勘驗筆錄，詳
    本院卷第83頁至第84頁），揆諸前揭說明，則系爭3號房屋
    相當租金之利益應依申報地價之年息5%計算為適當。末查，
    系爭44號房屋坐落系爭291地號土地之面積經臺北市大安地
    政事務所土地複丈成果圖為109.14平方公尺（計算式：18.
    55＋80.59＋10＝109. 14，見本院卷第87頁至第88頁）；系
    爭3號房屋坐落系爭291、291之1地號土地之面積各為46.86
    平方公尺【計算式：系爭291地號土地面積156㎡－系爭44號
    房屋占用面積109.14㎡＝46.86㎡】、45.1平方公尺【計算
    式：系爭33號房屋總面積（83.48㎡＋8.48㎡）－系爭33號
    房屋占用291地號土地面積46.86㎡＝45.1㎡】。
  (二)被告闕梅桂應給付之數額：
  1.就系爭44號房屋應有部分1/4（法定地上權部分）：
    (1)按設定抵押權時，土地及其土地上之建築物，同屬於一人
      所有，而僅以土地或僅以建築物為抵押者，於抵押物拍賣
      時，視為已有地上權之設定，其地租、期間及範圍由當事
      人協議定之。不能協議者，得聲請法院以判決定之，民法
      第876條第1項定有明文。經查，兩造均不爭執被告闕梅桂
      所有系爭44號房屋應有部分1/4對坐落之系爭291地號土地
      有法定地上權，揆諸前揭說明，原告聲請核定並給付租金
      ，即非無據。
    (2)依前所述，系爭291地號土地之租金應依當時申報地價之
      年息10%計算，則自96年5月15日起至98年12月31日止（共
      計31.5月），系爭291地號土地申報地價為114,644元、99
      年1月起之申報地價為122,076元，則被告闕梅桂所有之系
      爭44號房屋應有部分1/4使用系爭291地號土地之地租自96
      年5月15日至98年12月31日止為821,110元【計算式：年租
      金（114, 644元×109.14㎡×10%×1/4＝312,806元）；
      月租金（312,806元÷12月＝26,067元）；96年5月15日至
      98年12月31日租金（26,067元×31.5月＝821,110元）】
      ，及自99年起每月地租為27,757元（計算式：122,076元
      ×109.14㎡×10%×1/4÷12月＝27,757元）；99年1月至7
      月之地租計194,299元（計算式：27,757元×7月＝194,
      299 元）。
  2.就系爭44號房屋應有部分1/4（無權占用部分）：
    (1)按無法律上之原因而受利益，致他人受損害者，應返還其
      利益，民法第179條前段定有明文。本件被告闕梅桂除法
      定地上權部分外，未經原告同意，占有使用系爭291地號
      土地，致原告不得使用收益系爭291地號土地之損害，則
      原告起訴請求被告給付相當於租金之不當得利，自屬有據
      。
    (2)依前所述，系爭291地號土地之租金應依當時申報地價之
      年息10%計算，則自96年5月15日起至98年12月31日止（共
      計31.5月），系爭291地號土地申報地價為114,644元、99
      年1月起之申報地價為122,076元，則被告闕梅桂所有之系
      爭44號房屋應有部分1/4無權占有使用系爭291地號土地之
      相當租金不當得利自96年5月15日至98年12月31日止為821
      ,110元【計算式：年租金（114, 644元×109.14㎡×10%
      ×1/4＝312,806元）；月租金（312,806元÷12月＝26,06
      7元）；96年5月15日至98年12月31日租金（26,067元×31
      .5月＝821,110元）】，及自99年起每月地租為27,757元
      （計算式：122,076元×109.14㎡×10%×1/4÷12月＝27,
      757元）；99年1月至7月之地租計194,299元（計算式：27
      ,757元×7月＝194,299元）。
  3.是以，原告請求被告闕梅桂應給付原告就系爭44號房屋、應
    有部分2/4之租金及相當租金之不當得利，自96年5月15日起
    至99年7月31日止為2,030,818元（計算式：821,110＋194
    ,299＋821,110＋194,299＝2,030,818）；及自99年8月1日
    起，按月於每月1日給付原告55,514元（計算式：27,757＋
    27,757＝55,514），洵屬有據。
  (三)被告闕麗梅應給付之數額：
  1.被告闕麗梅就系爭44號房屋之應有部分1/4無權占用系爭291
    地號土地，則如前所述，原告自得請求被告闕麗梅給付相當
    租金之不當得利，且亦如前述，系爭291地號土地之租金應
    依當時申報地價之年息10%計算，則自96年5月15日起至98年
    12 月31日止（共計31.5月），系爭291地號土地申報地價為
    114,644元、99年1月起之申報地價為122,076元，則被告闕
    麗梅所有之系爭44號房屋應有部分1/4無權占有使用系爭291
    地號土地之相當租金不當得利自96年5月15日至98年12月31
    日止為821,110元【計算式：年租金（114, 644元×109.14
    ㎡×10%×1/4＝312,806元）；月租金（312,806元÷12月＝
    26,067元）；96年5月15日至98年12月31日租金（26,067元
    ×31.5月＝821,110元）】，及自99年起每月地租為27,757
    元（計算式：122,076元×109.14㎡×10%×1/4÷12 月＝
    27,757元）；99年1月至7月之地租計194,299元（計算式：
    27,757元×7月＝194,299元）。
  2.是以，原告請求被告闕麗梅應給付原告就系爭44號房屋、應
    有部分1/4之相當租金之不當得利，自96年5月15日起至99
    年7月31日止為1,015,409元（計算式：821,110＋194,299
    ＝1,015,409）；及自99年8月1日起，按月於每月1日給付原
    告27,757元，洵屬有據。
  (四)被告闕麗梅、闕梅雪、闕秀育、闕才貴、闕李春花、闕梅桂
    等6人公同共有系爭44號房屋之應有部分1/4及系爭3號房屋
    所有權全部，應給付之數額為：
  1.按繼承人對於被繼承人之債務，以因繼承所得遺產為限，負
    連帶責任，民法第1153條第1項定有明文，是被告等就渠等
    因繼承被繼承人闕河成之遺產範圍內，連帶負清償責任。
  2.就系爭44號房屋之應有部分1/4無權占用系爭291地號土地應
    給付之數額，如前所述，應給付原告自96年5月15日起至99
    年7月31日止為1,015,409元；及自99年8月1日起，按月於每
    月1日給付原告27,757元。
  3.就系爭3號房屋應有部分全部無權占用系爭291、291之1地號
    土地應給付之數額，如前所述，應給付原告自96年5月15日
    起至99年7月31日止為1,257,919元｛計算式：291地號部分
    【（114,644元×46.86㎡×5%÷12月×31.5月）＋（122,
    076元×46.86㎡×5%÷12月×7月）】＋291之1地號部分【
    （52,368.7元×45.1㎡×5%÷12月×31.5月）＋（57,760元
    ×45.1㎡×5%÷12月×7月）】＝1,257,919元｝；及自99年
    8 月1日起，按月於每月1日給付原告33,238元【計算式：
    291地號部分（114,644元×46.86㎡）×5%÷12月＋291之1
    地號部分（57,760元×45.1㎡×5%÷12月）＝33,238元】。
  4.是以，被告闕麗梅、闕梅雪、闕秀育、闕才貴、闕李春花、
    闕梅桂應於繼承闕河成之遺產範圍內連帶給付原告2,273,
    328元（計算式：1,015,409＋1,257,919＝2,273,328），及
    自99年8月1日起，按月於每月1日給付原告60,995元（計算
    式：27,757＋33,238＝60,995），洵屬有據。
  (五)綜上所述，本件原告主張依民法第876條及第179條規定，請
    求自96年5月15日起核定並給付系爭291地號土地之租金及系
    爭291、291之1地號土地之相當租金之不當得利之數額於主
    文第1、2、3、4項所示之本金及利息為有理由，應予准許。
    原告請求逾此範圍，則屬無理，應予駁回。
五、兩造均陳明願供擔保，聲請宣告假執行或免為假執行，爰分
    別酌定相當擔保金額，予以准許。原告敗訴部分所為假執行
    之聲請，因訴之駁回而失所附麗，應予駁回，併此敘明。
六、本件事實已臻明確，兩造其餘之攻擊或防禦方法，及未經援
    用之證據，經本院斟酌後，認為與判決基礎之事實並無影響
    ，均不足以影響本裁判之結果，自無庸一一詳予論駁之必要
    ，併此敘明。
七、訴訟費用負擔之依據：民事訴訟法第79條。
中    華    民    國   100    年    7     月    22    日
                  民事第五庭    法  官  宣玉華
以上正本係照原本作成
如對本判決上訴，須於判決送達後20日內向本院提出上訴狀。如
委任律師提起上訴者，應一併繳納上訴審裁判費。
中    華    民    國   100    年    7     月    25    日
                                書記官  吳珊華